臺灣新北地方法院民事裁定
                                  110年度事聲字第77號
異  議  人  洪進益
上列異議人聲請對相對人蔣可欣核發支付命令事件，異議人對於
本院司法事務官民國110年10月19日所為110年度司促字第29679
號裁定提出異議，本院裁定如下：
　　    主  文
異議駁回。   
　　    理  由
一、按當事人對於司法事務官處理事件所為之終局處分，得於處
    分送達後10日之不變期間內，以書狀向司法事務官提出異議
    。但支付命令經異議者，除有第518條所定或其他不合法之
    情形，由司法事務官駁回外，仍適用第519條規定；司法事
    務官認前項異議有理由時，應另為適當之處分；認異議為無
    理由者，應送請法院裁定之；法院認第1 項之異議為有理由
    時，應為適當之裁定；認異議為無理由者，應以裁定駁回之
    ，民事訴訟法第240條之4第1項至第3項分別定有明文。查本
    院司法事務官於民國110年10月19日以110年度司促字第2967
    9號裁定（下稱原裁定），駁回異議人對相對人所為支付命
    令之聲請，異議人於原裁定送達後10日內之110年10月28日
    具狀提出異議，司法事務官認其異議無理由而送請本院裁定
    ，核與上開規定相符，先予敘明。
二、異議意旨略以：第三人蔡濱聰為異議人配偶之胞弟，相對人
    為蔡濱聰之前妻，蔡聰濱於罹癌無工作收入之際，為支付相
    對人贍養費及每月開銷，經相對人建議向異議人商借兆豐國
    際商業銀行(下稱兆豐銀行)帳戶存摺及金融卡自行運用，該
    存摺內原有新臺幣(下同)1,380,416元，業已匯出1,150,000
    元至相對人名下帳戶。因蔡濱聰已死亡，相對人繼承領取蔡
    濱聰保險金應歸還借款1,150,000元等語。
三、按支付命令之聲請，債權人就其請求應釋明之；支付命令之
    聲請，不合於第508 條至第511 條之規定，或依聲請之意旨
    認債權人之請求為無理由者，法院應以裁定駁回之，民事訴
    訟法第511 條第2 項、第513 條第1 項前段分別定有明文。
    再按釋明事實上之主張者，得用可使法院信其主張為真實之
    一切證據，但依證據之性質不能即時調查者，不在此限，民
    事訴訟法第284 條亦有明文；所謂因釋明而應提出之能即時
    調查之證據，係指當事人於釋明其事實上之主張時，應同時
    提出可供法院得隨時進行調查之證據而言，故當事人如未同
    時提出供釋明用之證據，法院自無裁定限期命其補正之必要
    。
四、經查，異議人主張蔡聰濱為支付相對人贍養費及每月開銷，
    經相對人建議下，蔡聰濱向異議人商借兆豐銀行帳戶存摺及
    金融卡自行運用，並由該帳戶匯出1,150,000元至相對人名
    下帳戶，因蔡濱聰死亡，相對人繼承領取蔡濱聰保險金故應
    歸還借款1,150,000元，故聲請對相對人核發支付命令等語
    ，並提出異議人寄發給相對人之存證信函、兩造存摺封面、
    內頁交易明細、相對人戶籍謄本等件為證。然依聲請人主張
    之事實其係與蔡聰濱生前成立借貸契約，而非與相對人成立
    借貸契約，且相對人於98年8月12日即與蔡聰濱離婚，有相
    對人之戶籍謄本可參，難認其為蔡聰濱之繼承人因而須就蔡
    聰濱之借款債務負清償責任。此外，依異議人所舉前開證據
    亦無從釋明其得向相對人請求返還借款之依據，是本件異議
    人就其對相對人有借款債權存在，難認已為釋明。
五、綜上所述，異議人對相對人聲請核發支付命令，惟未釋明其
    請求，原裁定駁回異議人聲請，於法並無不合。異議意旨指
    摘原裁定不當，為無理由，應予駁回。
六、據上論結，本件異議為無理由，依民事訴訟法第240條之4第
    3項後段，裁定如主文。
中　　華　　民　　國　　111 　年　　7 　　月　　20　　日
                  民事第四庭  法  官  許品逸
以上正本係照原本作成。
本件裁定不得聲明不服。
中　　華　　民　　國　　111 　年　　7 　　月　　20　　日
                              書記官 邱雅珍